# 所有者权益表

提问人：15618381446 时间：2018-06-27 09:34:33
各股东同比例增资 少数股东存在溢价 溢价部分归属于大股东的部分在所有者权益表填在哪儿呀

回答人：chenyiwei
首先将少数股东的实际出资额填写在“少数股东权益”列与“股东投入的普通股”行交叉处的单元格内。其次将这部分出资溢价中归属母公司股东享有的部分通过“所有者权益内部结转——其他”行，减少少数股东权益，增加资本公积，转给母公司股东。

提问人：悠扬的心 时间：2018-06-28 15:46:05
陈老师您好，将这部分出资溢价中归属母公司股东享有的部分是不是也可以填在”所有者投入和减少资本——其他”？ 之前也有请教过您类似的问题：http://bbs.esnai.com/thread-5171834-1-1.html 4楼

回答人：chenyiwei
也可以，分两步处理和一步列示均可。